臺灣士林地方法院刑事判決　　　　　　　 96年度易字第647號
公　訴　人　臺灣士林地方法院檢察署檢察官
被　　　告　甲○○
上列被告因毒品危害防制條例案件，經檢察官提起公訴（96年度
毒偵字第474 號），被告於準備程序中就被訴事實為有罪之陳述
，經本院裁定改以簡式審判程序進行審理，並判決如下：
    主  文
甲○○施用第二級毒品，累犯，處有期徒刑柒月。扣案第二級毒
品甲基安非他命壹包（淨重零點壹陸陸零公克，驗餘淨重零點壹
陸伍玖公克）沒收銷燬，吸食器貳組沒收。
    事實及理由
一、犯罪事實：
    甲○○於民國90年間因施用第2 級毒品案件，經臺灣彰化地
    方法院以90年度毒聲字第159 號裁定送觀察、勒戒後，認有
    繼續施用毒品之傾向，復經該院於90年2 月6 日以90年度毒
    聲字第508 號裁定令入戒治處所施以強制戒治一年，自90年
    2 月15日開始執行，其於執行期滿3 月後，再經該院裁定停
    止戒治，所餘戒治期間付保護管束，並於90年7 月4 日出所
    ，而於91年2 月13日保護管束期滿，強制戒治執行完畢，由
    臺灣彰化地方法院檢察署於91年4 月2 日以91年度戒毒偵字
    第312 號不起訴處分確定。又因施用第二級毒品案件，經本
    院以94年度易緝字第7 號判決處有期徒刑6 月確定，並於94
    年5 月26日易科罰金執行完畢。詎其仍未戒除毒癮，明知安
    非他命係屬毒品危害防制條例第2 條第2 項第2 款所列第2
    級毒品，不得施用、持有，竟於前案強制戒治執行完畢釋放
    後5 年內，基於施用第2 級毒品安非他命之犯意，於96 年2
    月12日在台北市○○區○○路3 段208 巷10號杜素燕住處，
    以將安非他命置於玻璃球吸食器內加熱吸食霧化氣體之方式
    ，施用第2 級毒品甲基安非他命1 次。嗣於同年2 月14日上
    午7 時30分許，為警持搜索票在臺北市○○區○○路3 段20
    8 巷10號1 樓查獲，並扣得第二級毒品甲基安非他命1 包（
    淨重0.1660公克）、吸食器2 組，另經採集其尿液送驗後，
    呈安非他命及甲基安非他命陽性反應，始悉上情。案經臺北
    市政府警察局內湖分局報請臺灣士林地方法院檢察署檢察官
    偵查起訴。
二、程序事項：
(一)本件被告甲○○所犯係最重本刑為三年以下有期徒刑之罪，
    是依刑事訴訟法第284 條之1 規定，應毋庸行合議審判，而
    被告甲○○對於本判決所引用之下列各項證據方法之證據能
    力，於本院審理時均表示無意見，且於法院調查證據時，知
    有刑事訴訟法第159 條第1 項不得為證據之情形，亦未於言
    詞辯論終結前聲明異議，茲審酌該等言詞陳述及書面陳述作
    成時之情況，並無不宜作為證據之情事，依刑事訴訟法第15
    9 條之5 之規定，自得作為證據，合先敘明。
(二)查被告前因施用毒品案件，經臺灣彰化地方法院裁定送觀察
    、勒戒及強制戒治，嗣經戒治成效評定為合格，經法院裁定
    停止強制戒治所餘期間交付保護管束，於91年2 月13日保護
    管束期滿未經撤銷執行完畢，並經臺灣彰化地方法院檢察署
    檢察官以91年度毒戒毒偵字第312 號為不起訴處分確定，被
    告於前述強制戒治處分執行完畢後5 年內，復因施用第二級
    毒品案件，經本院以94年度易緝字第7 號判決處有期徒刑6
    月確定，此有上揭不起訴處分書、起訴書、判決書、臺灣高
    等法院被告前案紀錄表、全國施用毒品案件紀錄表、受觀察
    勒戒人毒品及前科紀錄簡列表各1 份在卷可資參照。是被告
    曾於強制戒治執行完畢釋放後，5 年內再犯毒品危害防制條
    例第10條之罪，並經法院判處罪刑確定，竟又為本件施用第
    二級毒品之犯行經警查獲，依上開說明，自與前揭條例第20
    條第3 項之規定僅得適用於「再犯」之情形不合，本件公訴
    人逕行起訴，並無不合。
三、證據名稱：
(一)被告自白：被告甲○○於本院準備程序及審理中自白上述犯
    罪事實，其任意自白核與下列事證相符，自應採為證據。
(二)書證：
  1.臺灣尖端先進生技醫藥股份有限公司96年3 月1 日出具之實
    驗室檢體編號AC06489 號濫用藥物檢驗報告1 份（附於偵查
    卷第66頁）：被告經警查獲後採集之尿液檢體經以氣相層析
    質普儀分析法檢驗結果，呈安非他命及甲基安非他命陽性反
    應。
  2.扣案證物照片共計4 張（附於偵卷第22頁）。
(三)扣案物證：
  1.吸食器2 組。
  2.第二級毒品甲基安非他命1 包（淨重0.1660公克，取樣0.00
    01公克，餘重0.1659公克）：扣案之白色透明結晶1 袋，經
    交通部民用航空局航空醫務中心以氣相層析質譜儀法檢驗結
    果呈甲基安非他命反應，有該中心出具之航藥鑑字第096019
    1 號毒品鑑定書1 份附卷可稽（見本院卷）。
(四)綜上積極證據，上述犯罪事實已得確切之證明，被告犯行堪
    以認定，應依法論罪科刑。
四、論罪科刑之理由：
(一)查安非他命係毒品危害防制條例第2 條第2 項第2 款所定之
    第二級毒品。核被告甲○○所為，係犯毒品危害防制條例第
    10條第2 項之施用第二級毒品罪。被告施用第二級毒品前後
    ，持有第二級毒品安非他命之低度行為，應為施用第二級毒
    品之高度行為所吸收，不另論罪。
(二)查被告前因施用第二級毒品安非他命案件，經本院以94年度
    易緝字7 號判決判處有期徒刑6 月確定，並於94年5 月26日
    易科罰金執行完畢，有臺灣高等法院被告前案紀錄表可稽，
    被告於有期徒刑執行完畢5 年內又故意再犯本案之罪，為累
    犯，應依刑法第47條第1 項規定，加重其刑。
(三)爰審酌被告素行不佳，前經觀察勒戒、強制戒治及受有期徒
    刑之宣告、執行後，仍未能杜絕毒品之誘惑，而再次施用第
    二級毒品，顯見其意志不堅，不能戒絕毒品，及施用毒品為
    自戕行為，除對己身產生危害，並未直接侵及他人法益，與
    犯罪後坦承犯行，態度良好等一切情狀，量處如主文所示之
    刑，以示懲儆。
五、沒收：
    扣案之第二級毒品安非他命1 包（淨重0.1660公克，驗餘淨
    重0.1659公克）係屬第二級毒品，不問屬於被告與否，應依
    毒品危害防制條例第18條第1 項前段之規定諭知沒收銷燬之
    。又扣案之吸食器2 組，係被告所有且供施用第二級毒品所
    用，業據被告於本院審理時供明，依刑法第38條第1 項第2
    款宣告沒收。
六、公訴意旨另以：被告於96年1 月30日、96年1 月31日在臺北
    市○○區○○路3 段208 巷10號1 樓住處，施用第二級毒品
    安非他命2 次，因認被告此部分亦涉有毒品危害防制條例第
    10條第2 項之施用第二級毒品罪嫌。按犯罪事實應依證據認
    定之，無證據不得認定犯罪事實；又被告之自白，不得作為
    有罪判決之唯一證據，仍應調查其他必要之證據，以察其是
    否與事實相符；刑事訴訟法第154 條第2 項、第156 條第2
    項分別定有明文。經查，被告雖於檢察官偵查及本院審理時
    自白施用第一級毒品海洛因之犯行，惟其於偵查時自白稱：
    最近一次施用毒品安非他命時間為今年1 月30日、31日等語
    （見偵查卷第46頁），另於本院審理時自承：96年1 月30日
    或96年1 月31日有施用一次，從96年1 月30日起至96年2 月
    12日止，平均5 天或一星期施用一次安非他命，不是每天用
    等語（見本院96年5 月29日準備程序筆錄第3 頁），前後自
    白內容已不一致，且公訴人所引之補強證據臺灣尖端先進生
    技醫藥股份有限公司濫用藥物尿液檢驗報告部分，雖檢驗出
    被告尿液呈安非他命之陽性反應，但按第2 級毒品安非他命
    代謝成分之檢出，與其施用方式、施用量、個人代謝情況、
    採尿時間與檢測儀器之精密度等諸多因素有關，惟第2 級毒
    品安非他命經施用進入體內代謝後排出體外所需時間，經施
    用進入體內，百分之九十之施用劑量會在3 至4 日內由尿液
    排出，此有卷附法務部調查局90年4 月12日 (90) 陸字第90
    133335號函可參，則上開尿液檢驗報告至多僅能佐證被告在
    採尿後往前回溯4 日內（不含為警查獲後採尿前滯留時間）
    施用毒品安非他命之事實，就公訴意旨另認被告於96年1 月
    30日、31日施用第二級毒品安非他命之犯行，即難以該尿液
    檢驗報告補強佐證，另扣案之甲基安非他命1 包、吸食器2
    組等物，亦難以佐明為被告犯該部分部分犯行所用或所得之
    物。由此可見，除被告前開不利於之己之自白，並無其他補
    強證據足以佐證被告確有於96年1 月30日、31日，另為施用
    第二級毒品安非他命之犯行，依罪證有疑唯利被告之原則，
    公訴意旨所述除本案論罪科刑之被告施用第二級毒品犯行之
    外之其餘犯行部分，尚屬不能證明，此外，復查無積極證據
    足資佐證被告有此部分犯行，自不能單憑被告前後不一致之
    自白，遽認被告確有該部分施用第二級毒品之犯行，惟公訴
    意旨認此部分犯行與前開有罪部分為基於同一施用第一級毒
    品之犯意，屬集合犯實質上一罪關係，爰不另為無罪之諭知
    。
七、應適用之法條：
    刑事訴訟法第273 條之1 第1 項、第299 條第1 項前段、第
    310 條之2 、第454 條第1 項，毒品危害防制條例第10條第
    第2 項、第18條第1 項前段，刑法第11條、第47條第1 項、
    第38條第1 項第2 款。
八、對於本件判決如有不服，得自收受送達後10日內，向本院提
    出上訴書狀，上訴於臺灣高等法院。
本案經檢察官方祥鴻到庭執行職務。
中　　華　　民　　國　　96　　年　　 6　　月　　12　　日
                  刑事第五庭法  官  汪梅芬
以上正本證明與原本無異。
                            書記官  張馨尹
中　　華　　民　　國　　96　　年　　6 　　月　　12　　日
附錄本判決論罪之法條全文
毒品危害防制條例第10條第2 項：
施用第二級毒品者，處3 年以下有期徒刑。
